

Luís Fernandes

Geólogo | Técnico em Sistemas de Informação Geográfica (SIG)

Conhecimentos em Geociências e Sistemas de Informação Geográfica Experiência em cartografia, análise hidrológica e avaliação de riscos naturais e de impacte ambiental

Experiência com soluções SIG (QGIS, ARCGIS PRO, PGADMIN 4) Conhecimentos em linguagem SQL (POSTRGRESQL e POSTGIS) Criador de conteúdos turísticos. Divulgador das Geociências

Contacto



+351 912190152





www.linkedin.com/in/luís-fernandes-273253144



Vila Verde, Braga (Portugal)

Soft Skills

Colaborativo

Criativo

Organizado

Curioso

Boas capacidades de comunicação

Aptidão para investigação

Hard Skills

QGIS



ArcGIS Pro



PostgreSQL



PgAdmin 4 **PostGis**



Word



Excell



Idiomas

Português



Inglês

Publicações

Quistos de dinoflagelados do Cenomaniano médio da Nazaré. Paleoambientes e implicações biostratigráficas

Revista científica: Comunicações Geológicas, Volume especial, LNEG

Experiência Profissional

Consultor SIG e Geologia | GNT Consulting Lda. | outubro, 2021 - atual

Consultoria na área da Geologia e elaboração de Reservas Ecológicas Nacionais

• Cartografia, Modelação hidrográfica, Avaliação de Zonas Ameaçadas pelas cheias, Instabilidade de Vertentes e Erosão Hídrica dos Solos.

Turismo

• Produção de conteúdos turísticos, Guia turístico, Geoturismo, Comercial

Estágio SIG | Câmara Municipal da Guarda | setembro, 2020 - setembro, 2021

Gestão de programas e planos territoriais, desenvolvimento de estudos de informação geográfica, apoio à produção de cartografia temática

Formação acadêmica

Ciência e Sistemas de Informação Geográfica -Pós-graduação

NOVA IMS, Universidade Nova de Lisboa | setembro, 2023 - julho, 2024

Geociências - Mestrado

Universidade do Minho | 2017-2019

Geologia - Licenciatura

Universidade do Minho | 2014-2017

Formações/Certificados

GEOINT COLLEGIATE CERTIFICATE

United States Geospatial Intelligence Foundation outubro 2024 (https://bcert.me/sxtmruhbw)

The RawMatCop Academy 2020, Copernicus for **Raw Materials**

EIT Raw Materials, online | outubro, 2020

Prospeção e Avaliação de Recursos Geológicos ferramentas e métodos

Associação Portuguesa de Geólogos, online | setembro outubro, 2020

Interpretação sísmica em 2D e 3D

Lngeoexpert, online | fevereiro - março, 2020